臺灣臺中地方法院刑事判決
111年度侵訴字第80號
公  訴  人  臺灣臺中地方檢察署檢察官
被      告  王舜霆


選任辯護人  蔡其展律師（法律扶助）
上列被告因妨害性自主罪案件，經檢察官提起公訴（111年度偵
字第9123號），本院判決如下：
    主  文
丙○○犯強制性交罪，處有期徒刑壹年拾月。
    事  實
一、丙○○與代號AB000-A110568之成年女子(真實姓名年級詳卷，
    下稱甲 )為網友關係，2人於民國110年11月28日下午7時20
    分許，相約在址設臺中市○○區○○路0段000○0號2樓之U2電影
    館會面觀賞電影，詎丙○○乘與甲 獨處在密閉包廂內，四下
    無人之機，竟基於強制性交之犯意，無視甲 出言拒絕及不
    斷掙扎，以其身形優勢強壓在甲 身上，將甲 之衣服往上拉
    起後，撫摸、親吻甲 之胸部與嘴巴，復將甲 之雙腳抬放在
    其肩上，褪去甲 之內褲，並以手指插入甲 之陰道及舔拭甲
     下體，丙○○因見甲 持續反抗，遂抓住甲 之雙腿摩擦其生
    殖器直至射精，以此方式對甲 為強制性交行為得逞，嗣甲 
    離開包廂搭乘計程車返家，將上情告知其父（代號AB000-A1
    10568A，真實姓名年籍詳卷，下稱B男）並報警處理，始查
    悉上情。
二、案經甲 訴由臺中市政府警察局第六分局報告臺灣臺中地方
    檢察署檢察官偵查起訴。
　　理  由
一、程序事項：
（一）按性侵害犯罪防治法所稱性侵害犯罪，係指觸犯刑法第22
      1條至第227條、第228條、第229條、第332條第2項第2款
      、第334條第2款、第348條第2項第1款及其特別法之罪；
      又行政機關、司法機關及軍法機關所製作必須公示之文書
      ，不得揭露被害人之姓名、出生年月日、住居所及其他足
      資識別被害人身分之資訊，性侵害犯罪防治法第2條第1項
      、第12條第2項分別定有明文。本案被告丙○○經檢察官以
      刑法第221條第1項之強制性交罪提起公訴，屬性侵害犯罪
      防治法所稱之性侵害犯罪，是本判決關於甲 、B男之姓名
      年籍等足資識別被害人身分之資料，依上開規定不得揭露
      ，並分別以如前之代號稱之，先予敘明。
（二）本判決下列引用之言詞及書面陳述等各項證據資料，關於
      被告以外之人於審判外陳述之傳聞供述證據，檢察官、被
      告、辯護人於審判程序中均同意作為證據使用，或知有傳
      聞證據之情形而未於言詞辯論終結前聲明異議（本院卷第
      53至55、75至77頁），本院審酌該等證據作成時之情況，
      並無取證之瑕疵或其他違法不當之情事，且與待證事實具
      有關聯性，應均具有證據能力。其餘認定本案犯罪事實之
      非供述證據，經查並無違反法定程序取得之情，依刑事訴
      訟法第158條之4規定反面解釋，亦應具證據能力。
二、上開犯罪事實，業據被告丙○○迭於警詢、偵查及本院審理中
    坦承不諱（偵卷第31至36、119至123頁、本院卷第57、322
    至323頁），核與證人即告訴人甲 於警詢及偵查中之指訴（
    偵卷第23至33、111至114頁）、證人B男於警詢中之陳述（
    偵卷第35至37頁）大致相符，並有指認犯罪嫌疑人紀錄表及
    真實姓名對照表（偵卷第39至45頁）、案發地點照片1張（
    偵卷第47頁）、甲 手繪現場圖（偵卷第49至51頁）、被告
    與甲 行動電話通訊軟體LINE對話訊息內容翻拍照片（偵卷
    第53至55、57至63頁；不公開卷第65至101頁）、甲 與其友
    人對話訊息內容翻拍照片（偵卷第65至68頁）、被告與B男
    之LINE對話訊息內容翻拍照片（不公開卷第61至68頁）、臺
    中市政府警察局第二分局偵查隊受理各類案件紀錄表（偵卷
    第69頁）、臺中市被害人權益保障事項告知單（偵卷第71頁
    ）、內政部警政署刑事警察局111年2月11日刑生字第000000
    0000000號鑑定書（偵卷第81至84頁）、臺中市政府警察局
    第六分局扣押物品清單（偵卷第85至87頁）、性侵害案件代
    號與真實姓名對照表（不公開卷第3至7頁）、性侵害犯罪事
    件通報表（不公開卷第11至14頁）、性侵害案件驗證同意書
    、疑似性侵害案件證物採集單、員警處理性侵害案件交接及
    應行注意事項表、中國醫藥大學附設醫院受理疑似性侵害事
    件驗傷診斷書（不公開卷第15至19頁）、中國醫藥大學附設
    醫院受理疑似性侵害事件驗傷診斷書（不公開卷第21至25頁
    ）、甲 受傷照片1張（不公開卷第27頁）、性侵害案件被害
    人調查表（一）（二）（不公開卷第29至33頁）、被告自白
    悔過書及身分證影本（不公開卷第35至37頁）、和解書及本
    票影本1紙（不公開卷第39至43頁）、「U2電影館」監視器
    錄影畫面翻拍照片（不公開卷第51至59頁）在卷可參，足認
    被告之自白與事實相符，堪以採信。是本案事證明確，被告
    上開犯行洵堪認定，應依法論科。
三、論罪科刑：
（一）核被告所為，係犯刑法第221條第1項之強制性交罪。被告
      於對甲 犯上開強制性交犯行之過程中，其違反甲 之意願
      ，強行撫摸、舔拭甲 胸部、口部等猥褻行為，均為強制
      性交之階段行為，應為其對甲 強制性交之行為所吸收，
      皆不另論罪。
（二）按犯罪之情狀顯可憫恕，認科以最低度刑仍嫌過重者，得
      酌量減輕其刑，刑法第59條定有明文。蓋刑事審判旨在實
      現刑罰權之分配的正義，故法院對有罪被告之科刑，應符
      合罪刑相當之原則，使輕重得宜，罰當其罪，以契合社會
      之法律感情，此所以刑法第57條明定科刑時應審酌一切情
      狀，尤應注意該條所列10款事項以為科刑輕重之標準，並
      於同法第59條賦予法院以裁量權，如認犯罪之情狀可憫恕
      ，認科以最低度刑仍嫌過重者，得酌量減輕其刑，俾使法
      院就個案之量刑，能為適當之斟酌。而刑法第59條之所謂
      犯罪之情狀，應審酌其犯罪有無可憫恕之事由，即有無特
      殊之原因與環境，在客觀上足以引起一般同情，暨宣告法
      定低度刑，是否猶嫌過重等因素，以為判斷。經查，本件
      被告與甲 為網友關係，竟於初次見面即違反甲 意願，率
      爾對甲 為強制性交犯行，所為固實非可取，當應予非難
      ，惟考量被告始終坦承犯行，犯後業與甲 以新臺幣（下
      同）60萬元達成和解，迄今均有依和解條件分期給付賠償
      金，目前已賠償共30萬元乙情，有和解書、本票各1張、
      三峽區農會匯款申請書、轉帳交易明細存卷可憑（不公開
      卷第39至45頁；本院卷第39至43、85至87頁），堪認被告
      犯後態度尚非惡劣，確有付出努力，盡力彌補甲 之誠意
      ，是本院衡酌上情，認就被告所犯強制性交犯行縱科以強
      制性交罪法定最低刑度3年，仍嫌過重，爰依刑法第59條
      之規定，就上開強制性交罪減輕其刑，以求個案量刑之妥
      適平衡。
（三）爰審酌被告為心智成熟之成年人，理當知悉男女互動之分
      際與禮儀，竟為滿足個人私慾，在與網友甲 初次見面之
      際，即在四下無人之電影包廂內，違反甲 意願，以強暴
      方式為本件強制性交犯行，侵犯甲 之身體與性自主決定
      權甚鉅，且致使甲 身心嚴重受創，同時破壞社會秩序安
      寧；復衡以被告前於109年間，即因妨害性自主案件，經
      臺灣桃園地方法院109年侵訴字101號判決有期徒刑2年，
      緩刑4年確定之前科紀錄，現尚在保護管束中，此有臺灣
      高等法院被告前案紀錄表可資憑考，卻未知珍惜自新之機
      會，恪遵法紀，率爾再為本件犯行，所為誠非可取，自當
      應予非難；惟考量被告犯後始終坦承犯行，嗣與甲 達成
      和解，迄今均有依調解條件給付賠償金，已如上述，略為
      彌補犯罪所生之損害，足認被告犯後態度尚可，非無悔意
      ，兼衡其犯罪之動機、目的、犯罪手段，暨其於本院審理
      中自述高中畢業、目前從事燒烤店大夜班工作、月收入約
      2萬8千元至3萬元、未婚、整體經濟狀況普通等語（本院
      卷第80頁）之智識程度、經濟與家庭生活狀況等一切情狀
      ，量處如主文所示之刑。
據上論斷，應依刑事訴訟法第299條第1項前段，刑法第221條第1
項、第59條，判決如主文。
本案經檢察官丁○○提起公訴，檢察官乙○○到庭執行職務。
中　　華　　民　　國　　111 　年　　7 　　月　　27　　日
                  刑事第一庭    審判長法  官  李進清
　　　　　　　　　                    法  官  張德寬
　　　　　　　　　                    法  官  路逸涵   
以上正本證明與原本無異。
如不服本判決應於收受判決後20日內向本院提出上訴書狀，並應
敘述具體理由；其未敘述上訴理由者，應於上訴期間屆滿後20日
內向本院補提理由書（均須按他造當事人之人數附繕本）「切勿
逕送上級法院」。
告訴人或被害人如不服判決，應備理由具狀向檢察官請求上訴，
上訴期間之計算，以檢察官收受判決正本之日起算。
                                     書記官  黃于娟
中　　華　　民　　國　　111 　年　　7 　　月　　27　　日

附錄本案論罪科刑法條全文
中華民國刑法第221條
（強制性交罪）
對於男女以強暴、脅迫、恐嚇、催眠術或其他違反其意願之方法
而為性交者，處3年以上10年以下有期徒刑。
前項之未遂犯罰之。